臺灣桃園地方法院小額民事判決
111年度壢保險小字第76號
原      告  南山產物保險股份有限公司

法定代理人  蔡漢凌  
訴訟代理人  黃嘉德  
            劉學翰  
被      告  林秉鋒  

上列當事人間請求損害賠償事件，本院於民國111年3月16日言詞
辯論終結，判決如下：
　　主    文
一、被告應給付原告新臺幣（下同）35,688元，及自民國111年2
    月15日起至清償日止，按週年利率5%計算之利息。
二、訴訟費用1,000元由被告負擔。
三、本判決得假執行。
    理  由  要  領
一、按民事訴訟法第436條之8第1項規定：「關於請求給付金錢
    或其他代替物或有價證券之訴訟，其標的金額或價額在新台
    幣十萬元以下者，適用本章所定之小額程序。」同法第436 
    條之18規定：「判決書得僅記載主文，就當事人有爭執事項
    ，於必要時得加記理由要領。」
二、原告主張
　　被告於109年3月8日上午9時12分許，駕駛車牌號碼00-0000
    號自小客貨車，行經桃園市楊梅區高上路與梅高路口，因違
    反號誌行駛，撞擊原告承保、訴外人莊晶涵所有之車牌號碼
    000-0000號自小客車（下稱系爭車輛）。經原告查證屬實後
    賠付系爭車輛必要修復費用共74,546元（其中零件為43,176
    元、工資為16,370元、烤漆為15,000元），原告經扣除零件
    折舊費用後，仍有35,688元之損害。爰依民法侵權行為及保
    險法第53條第1項規定提起本件訴訟等語，並聲明：如主文
    第1項所示。
三、被告答辯
　　我願意賠償，但我目前因另案在監獄服刑，希望出監後再分
    期償還等語。
四、是依上揭規定，以下僅就被告得否分期、緩期清償部分記載
     理由要領如下：
（一）按民法第318條規定「債務人無為一部清償之權利，但法
      院得斟酌債務人之境況，許其於無甚害於債權人利益之相
      當期限內，分期給付，或緩期清償。」惟上開規定僅係認
      法院有斟酌債務人境況，許其分期給付或緩期清償之職權
      ，非認債務人有要求分期給付或緩期清償之權利。
（二）查本件被告雖辯稱其目前因另案在監獄服刑，希望出監後
      再分期償還等語（見本院卷第98頁反面第17行），惟被告
      分期給付或緩期清償之請求既未經原告同意，且被告復未
      提出任何證據以釋明其境況，本院自難逕許其分期或緩期
      給付。又被告因清償能力不佳致無法償還縱然為真，仍僅
      係債務人履行能力之問題，並不影響其應負之損害賠償責
      任，故被告前揭抗辯，並不可採。
五、綜上所述，本件原告依民法侵權行為及保險法第53條第1項
    之規定，請求被告給付原告35,688元，及自111年2月15日（
    見本院卷第86頁）起至清償日止，按週年利率5%計算之利息
    ，為有理由，應予准許。
六、本件原告勝訴部分係依民事訴訟法第436條之8適用小額訴訟
    程序所為被告敗訴之判決，依同法第436條之20規定，依職
    權宣告假執行。
七、本件事證已臻明確，兩造其餘主張陳述及所提之證據，經審
    酌均與本院前揭判斷無影響，毋庸一一論述，附此敘明。
八、訴訟費用負擔之依據：民事訴訟法第78條。並依職權確定訴
    訟費用額如主文第2項所示。
中    華    民    國   111    年    4     月    1     日
                  中壢簡易庭      法  官  周仕弘
以上為正本係照原本作成。
如不服本判決，應於送達後20日內，向本院提出上訴狀並表明上
訴理由，如於本判決宣示後送達前提起上訴者，應於判決送達後
20日內補提上訴理由書（須附繕本）。
如委任律師提起上訴者，應一併繳納上訴審裁判費。
中    華    民    國   111    年    4     月    1     日
                                  書記官  巫嘉芸
附錄：
一、民事訴訟法第436條之24第2項：
    對於小額程序之第一審裁判上訴或抗告，非以其違背法令為
    理由，不得為之。
二、民事訴訟法第436條之25：
    上訴狀內應記載上訴理由，表明下列各款事項：
    （一）原判決所違背之法令及其具體內容。
    （二）依訴訟資料可認為原判決有違背法令之具體事實。